## INGENIEUR ELECTROTECHNIQUE BILINGUE /AUDITEUR INTERNE -Curriculum Vitae

Nom et prenom:	BOUKA BOUKA Audrey
Profession:	Ingénieur Electrotechnique
Localisation actuelle:	Libreville /Gabon
Experience professionnelle:	07 ans
Nationalite:	Gabonaise
Langues:	Français & Anglais lu et parler.
Telephone: (+241)	062 00 33 45/062 19 51 59/074 55 50 38
E-mail:	audryboukabouka@gmail.com
Numero ONE:	D6857
niveau d'études:	Maitrise electrotechnique

## Profile

Ma formation académique et mon expérience acquise au fil des années m'ont permis d'acquérir une culture du résultat dans les tâches assignées, de travail en équipe dans un environnement sous pression avec des compétences d'adaptation aux nouveaux challenges.

Formations			
Date:	Position:	Université / lycée et Option	Location:
2011-2015	Éleve ingénieur	KWAME KRUMAH UNIVERSITY OF SCIENCE AND TECHNOLOGY : Maitrise Génie électrique Electrotechnique (électricité et Electronique)	Accra, Ghana
2004-2008	Étudiant	LYCEE TECHNIQUE NATIONAL OMAR BONGO : Baccalauréat F3 Génie Electrique Electrotechnique (électricité et électronique)	Owendo, Gabon
		Experiences Professionnelles	
Date:	Position:	Nom de l'entreprise et description du poste	Location:
2008	Electricien stagiare	<ul> <li>CIMENTERIE DU GABON (CIM GABON):</li> <li>❖ Maintenance des installations électriques de l'usine;</li> <li>❖ Assurer la réparation et le bon fonctionnement des installations électriques;</li> <li>❖ Remplacement des composants défectueux et assurer la mise en service.</li> </ul>	Owendo, Gabon
2015-2016	Ingénieur maintenance réseau station- service	SOTEC GABON FOURNISSEUR SERVICES ENGEN GABON (Vivo Energy):  ❖ Assurer le fonctionnement ininterrompu des stations-services pour l'approvisionnement en carburant des clients;  ❖ Assurer la maintenance électronique, électrique et mécanique des pompes à essence et diesel de type Gilbarco;  ❖ Assurer la conformité des installations électriques des stations-services.	Libreville, Gabon

## INGENIEUR ELECTROTECHNIQUE BILINGUE /AUDITEUR INTERNE -Curriculum Vitae

	Ingénieur en charge des travaux de construction du réseau de distribution HTA / BT en milieu rural	<ul> <li>GSEZ INFRASTUCTURES/ARISE GABON:         <ul> <li>Recueillir des informations et rédaction des APS et CCTP;</li> <li>Suivi des travaux de jalonnement des futures lignes moyenne, basse tension;</li> <li>Suivi et contrôle des travaux de construction des lignes moyenne et basse tension;</li> <li>Suivi et contrôle des travaux de renforcement des capacités de production et des travaux d'extension</li> </ul> </li> </ul>	Libreville Gabor
	construction du réseau de distribution HTA / BT en	<ul> <li>Suivi des travaux de jalonnement des futures lignes moyenne, basse tension;</li> <li>Suivi et contrôle des travaux de construction des lignes moyenne et basse tension;</li> <li>Suivi et contrôle des travaux de renforcement des</li> </ul>	Libreville Gabor
	réseau de distribution HTA / BT en	<ul> <li>moyenne, basse tension;</li> <li>Suivi et contrôle des travaux de construction des lignes moyenne et basse tension;</li> <li>Suivi et contrôle des travaux de renforcement des</li> </ul>	Libreville Gabor
	distribution HTA / BT en	<ul> <li>Suivi et contrôle des travaux de construction des lignes moyenne et basse tension;</li> <li>Suivi et contrôle des travaux de renforcement des</li> </ul>	Libreville Gabor
	HTA / BT en	lignes moyenne et basse tension ; Suivi et contrôle des travaux de renforcement des	Libreville Gabor
		Suivi et contrôle des travaux de renforcement des	Libreville Gabor
	milieu rural		Libreville Gabor
		capacités de production et des travaux d'extension	
		centrale, construction des postes de transformation	
		Moyenne et basse tension (transformateur, cellules HTA) ;	
		Rédaction de rapport d'activités anglais, français et planning;	
		Assurer la traduction des réunions et des documents	
		techniques;	
		Participer à la consolidation des budgets techniques	
		et logistique ;	
		❖ Charge de l'approvisionnement des sites de	
		construction en partant du choix des fournisseurs,	
		purchase requisition (PR), bon de commande, tableaux comparatifs des prix et achats	
2020-2022	Auditeur	ARISE IIP&IS:	
2020-2022	Interne	Systèmes de contrôle interne et de gestion des	
	interne	risques, analyse et vérification de l'efficacité des procédures de contrôle des départements finances, maintenance, achats et logistique;  Vérification de la conformité règlementaire et légale des dispositifs mis en place;  Définition du plan d'audit de l'entreprise et de ses filiales.  Réconciliation bancaire	Libreville Gabor
Damaina	Committee	* Reconciliation particule	
	Compétences		
✓ Conr	•	de plans et schémas électriques ; ologies connexes en automatisation, électronique de puissance, e, hydraulique ;	informatique
		en service des équipements ;	

- ✓ Capacité d'analyse et de diagnostic ;
- ✓ Assurer le suivi, le bon fonctionnement, et le remplacement des équipements défectueux ;
- ✓ Surveiller la conformité des installations en cas d'évolution de la réglementation.

Connaissan	Connaissances informatiques et logiciels	
Date:	Logiciel:	
2014	A DACK OFFICE word Excel DowerPoint	

## INGENIEUR ELECTROTECHNIQUE BILINGUE /AUDITEUR INTERNE -Curriculum Vitae

2014	❖ LANGUAGE PROGRAMME: C++; Ladder
2016	JOVE SOFTWARE: dimensionnement des structures mécaniques et électriques des réseaux de transport et de distribution
2020	GAP SOFWARE: Generation analysis plan est un logiciel pour dimensionnements des centrales électrique qui analyse les aspects financiers et les contraintes techniques pour un investissement efficient dans les projets de construction des centrale électriques
Historique	e de formations complémentaires
Date:	Course:
2010	* EXELLENCE LANGUAGE ACADEMY: English Proficiency Professional Diploma.
2014	ICD CONSULTANCY SERVICE: Health and safety certificate.
2014 2023	<ul> <li>ICD CONSULTANCY SERVICE: Health and safety certificate.</li> <li>ISO 90001 :2015 Système de management de qualité et de contrôle Interne.</li> </ul>
	, ,
	, ,